臺灣臺南地方法院民事裁定
                                    111年度家救字第145號
聲  請  人  鄭天明    住○○市○○區○○里000號



代  理  人  呂蘭蓉律師(法扶律師)
上列聲請人請求給付扶養費事件，併聲請訴訟救助，本院裁定如
下：
    主      文
本件准予訴訟救助。
    理      由
一、按當事人無資力支出訴訟費用者，法院應依聲請，以裁定准
    予訴訟救助，民事訴訟法第107條第1項前段定有明文。此一
    規定，依家事事件法第51條規定，準用於家事訴訟事件。又
    上開規定，得類推適用於家事非訟事件（最高法院101年度
    第7 次民事庭會議決議參照）。次按經分會准許法律扶助之
    本國無資力之人，其於訴訟或非訟程序中，向法院聲請訴訟
    救助時，除顯無理由者外，應准予訴訟救助，法律扶助法第
    63條亦定有明文。是經財團法人法律扶助基金會（下稱法扶
    會）分會准許法律扶助者，其再向法院聲請訴訟救助時，法
    院就其有無資力，應無庸再審查（法律扶助法第63條修正理
    由參照）。至條文所稱之「顯無理由者」，則係與民事訴訟
    法規定要件中「顯無勝訴之望」規定之意旨相同，係指聲請
    訴訟救助之當事人所提起之訴或上訴，依其主張之事實於法
    律上本無獲勝訴之望或其起訴或上訴為不合法之情形而言；
    若尚須經法院調查辯論後，始能知悉其勝負之結果者，不得
    謂顯無勝訴之望。
二、本件聲請意旨略以：聲請人因請求給付扶養費事件向法院提
    起聲請，惟聲請人經濟狀況不佳，無力支出訴訟費用，向法
    扶會台南分會申請法律扶助，經審查符合法律扶助法第5條
    第1項第3款規定，爰依民事訴訟法第107條、第109條及社會
    扶助法第63條規定，聲請准予訴訟救助等語。
三、查聲請人聲請給付扶養費事件，未據繳納裁判費，業經本院
    依職權調取本院111年度家補字第220號家事卷宗核閱綦詳。
    又查聲請人主張其經濟狀況不佳，無資力支出訴訟費用，業
    經法扶會台南分會准予法律扶助之事實，業據聲請人提出法
    扶會台南分會准予扶助證明書及審查表影本各1件為證，並
    經本院依職權調取聲請人107至109年度之稅務電子閘門財產
    所得調件明細表核閱綦詳，堪認聲請人全戶可處分之收入及
    資產確未逾法扶會受法律扶助者無資力認定標準所規定之上
    限，是聲請人主張無資力支付訴訟費用應屬真實。再由聲請
    人聲請給付扶養費所提出書狀上記載之事實，尚難認定其所
    提出之聲請顯無勝訴之望。綜上所述，聲請人聲請訴訟救助
    ，於法並無不合，應予准許。
四、爰裁定如主文。　　
中　　華　　民　　國　　111 　年　　10　　月　　6 　　日
                  家事法庭      法　官　許育菱
以上正本係照原本作成
如對本裁定抗告須於裁定送達後10日內向本院提出抗告狀，並應
繳納抗告費新台幣1,000元整。
中　　華　　民　　國　　111 　年　　10　　月　　6 　　日
                                書記官　曾建中